# 求助陈版主，关于同一控制下购买关联公司固定资产的问题

提问人：hym313 时间：2022-11-08 10:15:17
本公司购买了合并范围内关联公司的固定资产（两个公司非母子公司关系），已取得发票。购买价格是关联公司账面固定资产的净值取整，购买时部分资产已在关联公司计提完折旧，一台计算机还有 3 个月计提完折旧。
目前本公司想将计算机和柜子认定为自身的固定资产，请问入账时还需根据签订合同的购买金额作为公允价值，然后公司内部在确定预计使用年限和净残值嘛？
如果直接以购买金额入账，延续关联公司的折旧年限可以嘛？
请陈版主帮忙看下，应如何处理最合适呢？

回答人：chenyiwei
鉴于部分资产已在关联方账面上提足折旧，故对这部分已提足折旧的固定资产，应重新合理确定剩余折旧年限。
其他尚未提足折旧的固定资产，理论上也应当重新确定剩余可使用年限。如果金额显著不重大，或者原先的剩余折旧年限与实际情况下的剩余使用寿命差异不大，则也可以简化处理，沿用此前在卖方的剩余折旧年限。

提问人：hym313 时间：2022-11-11 10:47:34
谢谢陈版主回答
也就是说如果关联方账面上原值 100 ，净值和转让给我公司的不含税金额均为 10 ，我们入账固定资产原价为 10 。
这时我们如果认为这项资产的净残值也为 10 ，就可以不再对这项资产计提折旧了。如果我们认为净残值和预计使用年限更改了，我们账面正常对这项资产计提折旧。
那如果我们将这项资产的残值率定为100%，是不是固定资产的会计政策也需要更改呢？

回答人：chenyiwei
残值率属于会计估计，不是会计政策。